【裁判字號】    89,毒抗,681
【裁判日期】    890804
【裁判案由】    毒品危害防制條例
【裁判全文】
臺灣高等法院刑事裁定                            八十九年度毒抗字第六八一號
    抗  告  人
    即  被  告  甲○○
右抗告人因毒品危害防制條例案件，不服台灣基隆地方法院民國八十九年六月二十二
日裁定 (八十九年度毒聲字第一二二二號)，提起抗告，本院裁定如左：
    主  文
抗告駁回。
    理  由
一、原裁定略以：抗告人甲○○於八十九年五月八日之前，在不詳處所施用第二級毒
    品安非他命，為警查獲；雖抗告人否認上開犯行，但其尿液經送驗結果呈安非他
    命陽性反應，止見抗告人確有施用第二級毒品。爰依毒品危害防制條例第二十條
    第一項及觀察勒戒處分執行條例第三條第一項規定，裁定將抗告人送勒戒處所觀
    察、勒戒。
二、抗告意旨則以伊因肥胖，服用減肥藥物許久，因藥商在減肥藥內羼摻安非他命，
    為伊所不知；案發當日，伊與舊識廖敏宏在路邊寒喧，詎警察循街而來，廖敏宏
    見狀，神色慌張，順勢伸手往伊車內一探，便逃逸無蹤，抗告人即遭警盤查，但
    因藥商在減肥藥內摻安非他命之內，致尿液經化驗結果，呈安非他命反應；實非
    伊所能預知。檢附該減肥藥醫學藥理檢驗報告，請撤銷原裁定，另為適法之裁定
    。並提出聯合醫事檢驗所檢查結果一件為證。
三、查抗告人於八十九年五月八日在基隆市○○路為警查獲其持有第二級毒品（持有
    毒品部分業經檢察官處分不起訴），在不詳處所施用第二級毒品安非他命，經警
    採尿送驗結果呈安非他命陽性反應，有基隆市衛生局出具之尿液檢驗報告附卷可
    按，因認抗告人於當日查獲前之某時地確有施用第二級毒品安非他命，而予裁定
    交付觀察勒戒，經核並無違誤；雖抗告人堅詞否認施用第二級毒品，辯稱伊係誤
    食摻有安非他命之減肥藥云云；唯查抗告人並未能舉證證明其所食用之減肥藥劑
    品名以供審酌，已難認其所辯為可信，且依其所提出之聯合醫事檢驗所所出具之
    檢查果以觀，抗告人送請檢驗之藥物，並未發現含有安非他命之成分，有該檢驗
    報告可按；益見抗告人所辯並非實在；況且，安非他命為化學合成麻醉藥品，限
    供醫藥及科學上之需用，不得非法輸入、製造、運輸、販賣、持有、施打或吸用
    ，麻醉藥品管理條例第十三條定有明文，摻有安非他命之減肥藥物既非供醫藥及
    科學上之使用，亦屬禁藥，仍不得施用，所辯縱令屬實，仍不得脫免其刑責，是
    以本件抗告為無理由，應予駁回。
四、據上論斷，應依刑事訴訟法第四百十二條裁定如主文。
中    華    民    國    八十九    年      八        月        四        日
                            臺灣高等法院刑事第十八庭
                                審判長法  官  吳      敦
                                      法  官  吳  明  峰
                                      法  官  林  陳  松
右正本證明與原本無異。
不得再抗告。
                                      書記官  鎖  瑞  嶺
中    華    民    國    八十九    年      八        月        八        日


司法院資訊處製作；財團法人民間司法改革基金會備份。
